臺灣高等法院高雄分院刑事裁定　　　　　100年度交抗字第3號
抗　告　人
即受處分人　吳秀容
上列抗告人即受處分人因違反道路交通管理處罰條例案件，對於
原處分機關於民國99年5 月19日所為之處分（原處分案號：屏監
違字第裁82-V00000000號），聲明異議。原處分機關不服臺灣屏
東地方法院99年6 月25日99年度交聲字第172 號裁定，提起抗告
，經本院99年度交抗字第328 號裁定撤銷原裁定發回更審。臺灣
屏東地方法院以99年11月23日99年度交聲更字第6 號裁定，抗告
人提起抗告，本院裁定如下：
    主  文
抗告駁回。
    理  由
一、抗告意旨略以：抗告人即受處分人吳秀容於民國99年4 月7
    日下午，行經林邊鄉○○路與忠孝路口正好遇到黃燈，快速
    通過停止線才亮紅燈，抗告人並未闖紅燈。因該路出入車輛
    多，生命寶貴，若要闖紅燈，會慢慢滑行通過，不可能快速
    通過。又警察欄停時，本人已過路口百公尺，因未違規，所
    以欣然停車受檢，但警察命令本院拿出證件，不得發言，恐
    嚇本人拒絕會多一條，我去申訴。警察明知申訴就百姓十分
    困難，且勞民傷財，故不讓我辯解。再則，警察目視之位置
    距停止線約89‧9 公尺，所以我的觀測會比警察清楚。又現
    場只有一員警，而非二位員警。若有員警為個人績效獎金，
    使人民受屈，似無理由，交通案件不應均採員警之自由心證
    就即加以告發云云。
二、本件經本院審理結果，認原審99年度交聲更字第6 號裁定認
    事、用法均無違誤，應予維持。除引用第一審上開裁定之理
    由及證據（如附件）外，並補充理由如下：爰因黃燈秒數不
    長，致汽車駕駛人遇前方路口號誌閃黃燈時，若未停車而仍
    續行通過，確常有「適巧於車輛通過路口時，號誌已轉變為
    紅燈」之情形。又因受限於視線角度之關係，以致汽車於行
    抵紅綠燈號誌前方之相當距離時，坐在車內之駕駛人就已無
    法直接目視到號誌燈面。待汽車通過號誌所在之位置時，駕
    駛人更不可能看到其所行駛之車道的號誌燈面。因此就「車
    輛通過路口時，號誌是否轉變為紅燈」一事，反而是站在車
    外之人的觀察會比較正確。故抗告意旨稱：警察目視之位置
    距停止線約89‧9 公尺，所以抗告人的觀測會比警察清楚云
    云，尚與常情未合。又抗告意旨所稱：若要闖紅燈，必會慢
    慢滑行通過，不可能快速通過云云，實亦非屬必然之常情。
三、是以，抗告人有違反道路交通管理處罰條例第53條第1 項規
    定之事實及證據，已經原裁定論述甚詳。抗告意旨所指事由
    ，原裁定業已詳述其無可採之理由，抗告人仍執陳詞，指摘
    原裁定不當，為無理由，應予駁回。
四、據上論結，應依道路交通事件處理辦法第18條、刑事訴訟法
    第412 條，裁定如主文。
中    華    民    國  100     年    1     月    19    日
                  刑事第一庭    審判長法  官  周賢銳
                                      法  官  施柏宏
                                      法  官  洪碩垣
以上正本證明與原本無異。
不得再抗告。
中    華    民    國   100    年    1     月    19    日
                                      書記官  林家煜